台灣台北地方法院交通事件裁定　　　　　　　　　　九十一年度交聲字第四六二號
　　原處分機關　台北市交通事件裁決所
　　受處分人即
　　異　議　人　東陽交通有限公司
　　代　表　人　王明雄
右列受處分人因違反道路交通管理處罰條例案件，對於台北市交通事件裁決所於中華
民國九十一年三月十二日所為之處分（原處分案號：北市裁三字第裁00－0000
00000號），聲明異議，本院裁定如左：
    主  文
異議駁回。
    理  由
一、本件聲明異議意旨如聲明異議狀所載（如附件）。
二、按汽車不依限期參加定期檢驗或臨時檢驗者，處汽車所有人新台幣九百元以上一
    千八百元以下罰鍰；逾期一個月以上者並吊扣其牌照，至檢驗合格後發還，逾期
    六個月以上者，註銷其牌照，道路交通管理處罰條例第十七條第一項定有明文。
三、訊之受處分人東陽交通有限公司代表人王明雄對於公司所有車牌號碼ＥＺ—九二
    九號營業小客車未依照期限於九十年三月二十一日之前參加檢驗且已經逾期六個
    月以上，以及原處分機關依照道路交通管理處罰條例第十七條第一項予以裁決之
    事實並不爭執，惟爭執原裁決所定牌照自九十一年三月十二日起註銷之部分，陳
    稱：道路交通管理處罰條例第十七條第一項所定逾期六個月以上，係屬民法除斥
    期間，六個月內法律不能不予保護，期間經過後期待權即消滅，不能展期，故屬
    不變期間，因此應於九十年九月二十二日屆滿起註銷牌照等語，經查：受處分人
    東陽交通有限公司所有之車牌號碼ＥＺ—九二九號營業小客車未依照期限於九十
    年三月二十一日之前參加檢驗且已經逾期六個月以上之事實，為受處分人所不爭
    執，並有台北市監理處汽車車籍資料查詢表、舉發違反道路交通管理事件通知單
    在卷可憑，應堪採信，故本案係違反道路交通管理處罰條例第十七條第一項之規
    定，亦足認定；其次，關於註銷牌照之期間，於汽車違反道路交通管理處罰條例
    第十七條第一項逾期六個月以上者，當以違反道路交通管理事件裁決書送達受處
    分人始生效力，其註銷牌照生效日，以處罰機關填掣裁決書之日起為基準日，此
    有交通部八十九年六月二十三日交路八十九第○○六三六七號著有函釋可資參照
    ，而本件原處分機關填掣裁決書之日期為九十一年三月十二日，有上開裁決書可
    按，是原處分機關以九十一年三月十二日為註銷牌照日核無違誤，尤其，道路交
    通管理處罰條例所規定註銷之處分，本質上為行政處分，須由處分機關依相關規
    定為「註銷」之行政處分後始生效力，並非一符合違規之情事即當然發生上開行
    政處分之效果，亦即，道路交通管理處罰條例第十七條第一項雖規定不參加檢驗
    逾期六個月以上者註銷其牌照，然並非代表六個月一到即產生牌照當然註銷之效
    果，而須處分機關為註銷牌照之行政處分後始生效力，此乃當然之理，受處分人
    「將道路交通管理處罰條例第十七條第一項所列之六個月期間誤為除斥期間」，
    而為「六個月一到牌照即應自動註銷」之推理，並得出「牌照註銷日應為九十年
    五月三日」之結論，顯屬有誤，是受處分人以前開理由提出本件異議，實難認為
    可採，綜上，原處分機關據以援引上開規定，裁處牌照自九十一年三月十二日起
    註銷（罰鍰部分業已繳納），核無不當，本件異議為無理由，應予駁回。
四、據上論斷，應依道路交通案件處理辦法第十九條，裁定如主文。
中      華      民      國    九十一    年     十一     月    二十九    日
                                    台灣台北地方法院刑事第一庭
                                            法  官  蘇嘉豐
右正本證明與原本無異。
如不服本裁定，應於裁定送達後五日內，向本院提出抗告狀。
                                            書記官  蘇靜紅
中      華      民      國    九十一    年     十二     月      三      日
